【裁判字號】    92,聲判,34
【裁判日期】    920815
【裁判案由】    聲請交付審判
【裁判全文】
臺灣臺南地方法院刑事裁定                          九十二年度聲判字第三四號
    聲  請  人
    即  告訴人  丙○○
                丁○○○
    共      同  施煜培律師
    代  理  人  施承典律師
    被      告  甲○○
                乙○○
右列聲請人因告訴被告誣告案件，不服臺灣高等法院臺南分院檢察署檢察長駁回再議
之處分（九十二年度上聲議字第五二０號），聲請交付審判，本院裁定如左：
    主    文
聲請駁回。
    理    由
一、按告訴人不服上級法院檢察署檢察長或檢察總長認再議為無理由而駁回之處分者
    ，得於接受處分書後十日內委任律師提出理由狀，向該管第一審法院聲請交付審
    判。法院認為交付審判之聲請不合法或無理由者，應駁回之。刑事訴訟法第二百
    五十八條之一、第二百五十八條之三第二項前段，分別定有明文。
二、本件聲請人丙○○、丁○○○以被告甲○○、乙○○涉犯誣告罪嫌，向台灣台南
    地方法院檢察署檢察官提出告訴，經於民國九十二年六月九日，以九十二年度偵
    字第一一九０號為不起訴處分後，聲請人不服，聲請再議亦經台灣高等法院台南
    分院檢察署檢察長於九十二年七月八日，以九十二年度上聲議字第五二０號處分
    書，認聲請人再議為無理由而駁回再議。
三、聲請交付審判意旨略以：（一）竊盜罪之客觀構成要件除行為人有竊取行為之要
    件外，尚有取走之物為他人之動產之要件，申告竊盜時，虛構行為人取走之物為
    「他人之動產」者，即足使人受刑事處分。被告二人申告告訴人竊盜，因告訴人
    確有取走係爭之物品之行為，就竊盜罪「竊取」之構成要件事實，固未虛構事實
    ，然其等堅稱係爭物品為其等之物，非精靈公司之物，但事實上，除告訴人於偵
    查中已提出之精靈公司購買係爭物品確為精靈公司之物外，由駁回再議處分書所
    引用被告甲○○偵訊時供稱「是公司東西不見了」一語，即可窺之係爭物品確為
    精靈公司之物，則就「他人動產」之構成要件上，被告二人確有客觀上虛構事實
    之行為。（二）被告二人於申告告訴人竊盜之初，堅稱係爭物品為渠等之物，非
    精靈公司之物，故於永康分局報案時，告訴人表明係精靈公司董事長，以董事長
    之地位將係爭物品另置他處保管中，被告二人仍堅指告訴人竊取渠等之動產而提
    竊盜告訴，惟台灣高等法院台南分院檢察署駁回再議處分書（九十一年上聲議字
    第四五三號）中，其理由內記載「．．．乙○○並供承：係爭電腦於八十九年九
    月伊進入公司時即已在公司內並為公司員工使用」及引用甲○○之供稱：「．．
    ．我記得這些東西有請過款．．．」等語，可知被告乙○○及甲○○於申告之初
    ，就無誤認係爭物品為自己所有之情況，則被告二人於申告告訴人竊盜之初，明
    知係爭物品非自己所有之物，仍指自己之物為告訴人所竊，其主觀上即有使告訴
    人受刑事處分之誣告故意存在。因認駁回再議為無理由，而聲請本院交付審判等
    語。
四、按法院於審理交付審判之聲請有無理由時，其調查證據範圍，應以偵查中曾顯現
    之證據為限，不可就告訴人新提出之證據再為調查，亦不可蒐集偵查卷以外之證
    據，又除認為告訴人所指摘不利於被告之事證未經檢察機關詳為調查或斟酌，或
    不起訴處分書所載理由違背經驗法則、論理法則或其他證據法則，否則，不宜率
    予交付審判（法院辦理刑事訴訟案件應行注意事項第一百十八點及台灣高等法院
    九十一年第一次刑事庭庭長法律問題研究會議結論參照），此乃避免與刑事訴訟
    法第二百六十條之再行起訴規定混淆不清，故法院對於聲請交付審判案件之審查
    ，應限於檢察官不起訴處分是否違法。故質言之，如檢察官係依據刑事訴訟法第
    二百五十二條規定予以不起訴處分者，應審查該處分是否符合該條各款之規定；
    若係依據同法第二百五十三條規定為不起訴處分者，則應審查該處分是否有裁量
    逾越或裁量濫用之情形。至於檢察官據以不起訴處分之基礎事實，則非法院應行
    介入審查之對象，蓋法院裁定交付審判之前提，乃該案件已經跨越起訴門檻，亦
    即符合刑事訴訟法第二百五十一條第一項規定檢察官應提起公訴之情形，縱或法
    院對於檢察官所認定之事實有不同判斷，惟該案件必須繼續偵查始能判斷應否起
    訴者，法院仍應依據現行第二百五十八條之三第二項前段，以聲請無理由裁定駁
    回。
五、經查：（一）聲請人丙○○因前揭竊盜案於九十年八月二十九日警詢時供稱：「
    （你公司委託甲○○建廠期限為何？）工廠於八十九年十二月完成．．．但甲○○無法拿出完工報告，故至今未開始生產。」、聲請人丁○○○則於九十年八月
    六日警詢時供稱：「他（即甲○○）與精靈生技公司沒有任何關係，．．．甲○○就稱要義務來精靈公司幫忙建廠，並沒有領薪水。」等語，互核被告甲○○於
    九十年八月三十日警詢時供稱：「我與丙○○是私人合夥關係與精靈公司無關。
    」等語，業經本院調閱九十年度偵字第一０八三八號偵查卷屬實，足認聲請人與
    被告甲○○間雖事業上有合作關係，惟被告甲○○尚非任職於精靈公司甚明。另
    聲請人前被訴涉犯竊盜罪嫌，所指被竊之物係在被告管領中，聲請人復未事先告
    知即行取走，故被告甲○○於九十年八月二十九日警詢時指稱丙○○拿走之物其
    中印表機係其私人所有；被告乙○○於九十年八月六日警詢時則供稱失竊物品係
    其受雇甲○○所購買等情，顯見被告二人對聲請人提出竊盜告訴，尚非全然無因
    。（二）被告甲○○、乙○○有否虛構刑法竊盜罪客觀構成要件中「他人動產」
    之構成要件事實及主觀上有否使告訴人受刑事處分之誣告故意等情，均經檢察官
    詳為調查或斟酌，其處分書所載證據取捨及事實認定之理由，亦無違背經驗法則
    或論理法則之情事，經本院依調閱九十二年度偵字第一一九０號偵查卷宗查核無
    誤。揆諸前揭說明，本院認台灣高等法院台南分院檢察署九十二年度上聲議字第
    五二０號處分書，對於聲請人再議之聲請，已詳敘理由逐一指駁，認事用法經核
    並無不當。聲請人猶執陳詞指摘駁回再議聲請之處分不當，聲請交付審判，顯無
    理由，應予駁回。
六、依刑事訴訟法第二百五十八條之三第二項前段，裁定如主文。
中    華    民    國      九十二    年       八      月    十五      日
                              臺灣臺南地方法院刑事第七庭
                                  審判長  法  官  鄧希賢
                                          法  官  陳金虎
                                          法  官  鍾邦久
右正本證明與原本無異
本裁定不得抗告
                                          書記官  張豐榮
中    華    民    國      九十二    年       八      月    十五      日


司法院資訊處製作；財團法人民間司法改革基金會備份。
